臺灣高等法院花蓮分院刑事判決　　 99年度上重更(三)字第2號
上　訴　人　臺灣花蓮地方法院檢察署檢察官
上　訴　人
即　被　告　劉耀隆
　　　　　　　　　　現另案於臺灣花蓮監獄執行中
指定辯護人　徐韻晴律師
上　訴　人
即　被　告　楊雲龍
　　　　　　　　　　現於臺灣花蓮看守所羈押中
選任辯護人　陳明暉律師
　　　　　　簡泰正律師
上　訴　人
即　被　告　林昌緯
　　　　　　　　　　現另案於臺灣花蓮監獄執行中
指定辯護人　蔡文欽律師
上列上訴人因被告等殺人案件，不服臺灣花蓮地方法院九十六年
度重訴字第四號中華民國九十七年五月九日第一審判決（起訴案
號：臺灣花蓮地方法院檢察署九十六年度偵字第四０八三號、第
四一六五號、第四三一０號、九十六年度偵緝字第三七二號、第
三七三號），提起上訴，經最高法院第三次發回更審，本院判決
如下：
    主  文
原判決關於劉耀隆、楊雲龍、林昌緯共同殺人部分撤銷。
劉耀隆成年人與少年共同殺人，處無期徒刑，禠奪公權終身。扣
案之制式霰彈槍一支（槍枝管制編號0000000000）沒
收。
楊雲龍成年人與少年共同殺人，處有期徒刑拾捌年。
林昌緯成年人與少年共同殺人，處有期徒刑拾伍年。
    事  實
一、劉耀隆、楊雲龍、林昌緯於本案行為時，均係成年人。其等
    前因楊雲龍於民國九十六年八月三十日晚上，在劉耀隆所經
    營位於花蓮縣光復鄉光復二號橋堤防旁之「波岸卡拉OK店」
    ，毆打林詩賢之妻，林詩賢心生不滿，即於九十六年八月三
    十一日晚上，夥同友人到花蓮縣光復鄉○○街十五巷九號劉
    耀隆住處，欲找楊雲龍算帳，劉耀隆、林昌緯出面阻止無效
    ，三人反被毆打。嗣於九十六年九月五日晚上，林詩賢與友
    人看到楊雲龍的車子停在波岸卡拉OK店前面，即進去找楊雲
    龍，因未找到，便砸毀該店。楊雲龍認為張延誠認識上開一
    群人，乃夥同吳建銘、少年林００（七十九年十一月三日生
    ，姓名年籍詳卷，另由少年法庭審理）、少年彭００（八十
    年十二月十九日生，姓名年籍詳卷，另由少年法庭審理），
    共同基於妨害自由之犯意聯絡，於九十六年九月六日十七時
    三十分許，前往花蓮縣光復鄉○○村○○路○段三五二號艾
    慶宏所經營之「晶晶冰鋪」，將張延誠強行押到劉耀隆上開
    住處，由劉耀隆、楊雲龍質問張延誠係何人砸店，楊雲龍並
    自行另持手槍敲打張延誠頭部成傷（傷害部分業經法院判處
    有期徒刑三月確定，持有手槍部分未據起訴），造成槍枝走
    火。劉耀隆為避人耳目，乃與楊雲龍、林昌緯、少年林００
    、少年彭００、陳志豪、鍾享文、何春霆、吳建銘、李玉琳
    等人，共同基於妨害自由之犯意聯絡，分乘汽車及機車，將
    張延誠押往花蓮縣光復鄉○○村○○街林田幹道以南二百公
    尺柚子園旁產業道路，由楊雲龍、少年林００、少年彭００
    將張延誠押下車。隨後楊雲龍質問張延誠係何人砸店時，張
    延誠趁隙逃至柚子園裡，楊雲龍即與少年林００、少年彭０
    ０、陳志豪在後追逐；劉耀隆則持其先前持有之制式霰彈槍
    一支（槍枝管制編號0000000000）及子彈十四顆
    （持有槍彈部分亦經判決確定），與林昌緯從另一方向包抄
    ；鍾享文、何春霆、吳建銘、李玉琳等人均留在產業道路上
    （劉耀隆、楊雲龍、林昌緯與陳志豪、鍾享文、何春霆、吳
    建銘、李玉琳共同妨害自由罪部分，亦均經判決確定）。
二、上開追逐過程中，張延誠突然跑到劉耀隆、林昌緯二人面前
    ，又從旁邊閃走，劉耀隆隨即基於傷害之犯意，持上開制式
    霰彈槍，近距離朝張延誠右膝蓋射擊一槍，致張延誠受有右
    膝下貫通、脛骨擊碎之槍傷，始停下來。此時，楊雲龍、少
    年林００、少年彭００剛好趕到，亦與林昌緯共同基於傷害
    之犯意，分持二支鐵管（不知係何人所有）或徒手毆打張延
    誠。嗣楊雲龍再度質問張延誠是何人去砸店？張延誠即說是
    因為林詩賢有看到楊雲龍的車在卡拉OK店，原本是要找楊雲
    龍報仇的，就連帶把卡拉OK店砸毀。楊雲龍聽後不高興，再
    用鐵管毆打張延誠，接著林昌緯也拿鐵管，和徒手的少年林
    ００、彭００毆打張延誠，直到張延誠攤在地上昏厥不動。
    當時在現場之劉耀隆、楊雲龍、林昌緯及少年林００、少年
    彭００等五人，均尚能聽到張延誠之呼吸聲，明知張延誠並
    未死亡。楊雲龍乃走向劉耀隆，問劉耀隆要怎麼辦，劉耀隆
    因其已持槍射擊張延誠，恐事發為警所知，而提議掩埋張延
    誠，其與楊雲龍取得共識後，即與楊雲龍、林昌緯、少年林
    ００、彭００共同基於犯意之聯絡，將先前傷害之犯意提升
    為殺人之犯意，決定將張延誠活埋。乃由楊雲龍先到柚子園
    外產業道路上，叫不知情之何春霆前往劉耀隆住處拿來兩支
    圓鍬，交給楊雲龍，楊雲龍即將圓鍬帶至柚子園內，叫少年
    林００、彭００挖掘土坑；林００、彭００即挖掘約二公尺
    長、一．一公尺寬、０．九公尺深之坑洞。在挖掘土坑期間
    ，楊雲龍再到柚子園外產業道路上，叫何春霆去買冥紙與紅
    布條，交由楊雲龍帶入柚子園內交給林昌緯，林昌緯即用紅
    布條綁住張延誠之眼睛，及將冥紙灑在坑洞內，而後由林昌
    緯、少年林００將氣息尚存之張延誠，以面部朝下之姿勢放
    入坑洞裡，再由少年林００、少年彭００填滿坑洞，將張延
    誠活埋。劉耀隆、林昌緯始攜帶前開犯案所用之鐵管二支、
    制式霰彈槍彈及圓鍬二支，與楊雲龍等人一同離開現場。張
    延誠因被活埋，導致姿勢性窒息死亡。
三、林昌緯將上開鐵管二支、圓鍬二支，帶回花蓮縣光復鄉○○
    路五０四號洗車場清洗後，將鐵管二支放在其所使用之車號
    ＮＴ－八七七九號自用小客車內，圓鍬二支仍置於洗車場。
    經張延誠之妻劉玉萍於九十六年九月七日上午找尋張延誠之
    過程中，得知張延誠疑遭人押走，而報警協尋。警方於九十
    六年九月八日凌晨一時五十分許，依據楊雲龍之供述，在花
    蓮縣光復鄉○○村○○街林田幹道以南二百公尺柚子園內，
    挖出張延誠之屍體，並在現場找到已擊發之霰彈殼一顆；再
    經林昌緯同意，搜索其所使用之車號ＮＴ－八七七九號自用
    小客車，而扣得犯案所用之鐵管二支。嗣警方又於九十六年
    九月十二日十七時四十五分許，在花蓮縣光復鄉○○路五０
    二號後方空地，挖出扣案之上開制式霰彈槍一支及子彈十三
    顆，圓鍬二支則迄未尋獲。
四、案經張延誠之妻劉玉萍訴由花蓮縣警察局鳳林分局移請臺灣
    花蓮地方法院檢察署檢察官偵查起訴。
    理  由
壹、審理範圍：
    事實一所載楊雲龍傷害部分；劉耀隆持制式霰彈槍及子彈部
    分；劉耀隆、楊雲龍、林昌緯共同妨害自由罪部分，業經法
    院判決確定。本院審理之範圍，僅及於事實二所載即檢察官
    起訴被告等共同殺人部分。
貳、證據能力方面：
　　被告林昌緯及其辯護人對於本件所引之證據（包括人證、書
　  證）均同意有證據能力；被告楊雲龍及其辯護人僅對被告劉
    耀隆、林昌緯於警詢、偵查中之證述認無證據能力，其餘證
    據（包括人證、書證）均同意有證據能力；被告劉耀隆及其
    辯護人則以被告以外之人於警詢之證述沒有證據能力，其餘
    之證據（包括人證及書證）均同意有證據能力。按被告以外
    之人於審判外之陳述，雖不符前四條之規定，而經當事人於
    審判程序同意作為證據，法院審酌該言詞陳述或書面陳述作
    成時之情況，認為適當者，亦得為證據，刑事訴訟法第一百
    五十九條之五第一項定有明文。被告林昌緯、楊雲龍、劉耀
    隆等人於前開同意有證據能力部分之證據，經查並無任何非
    法取供之情事，且為該更多證據以顯現事實之真象，本院認
    前開證據均有證據能力。僅就被告楊雲龍、劉耀隆有爭執之
    部分說明如下：
（一）按被告以外之人於偵查中向檢察官所為之陳述，除顯有不
      可信之情況者外，得為證據，刑事訴訟法第一百五十九條
      之一第二項定有明文。偵查中對被告以外之人所為之偵查
      筆錄，性質上本屬傳聞證據，惟現階段刑事訴訟法規定檢
      察官代表國家偵查犯罪、實施公訴，依法其有訊問被告、
      證人及鑑定人之權，證人、鑑定人且須具結，而實務運作
      時，檢察官偵查中向被告以外之人所取得之陳述，原則上
      均能遵守法律規定，不致違法取供，其可信度極高。職是
      ，被告以外之人前於偵查中之證述，除反對該項供述得具
      有證據能力之一方，已釋明「顯有不可信之情況」之理由
      外，尚不得以該證人未能於審判中接受他造之反對詰問為
      由，即遽指該證人於偵查中之陳述不具證據能力。被告林
      昌緯、劉耀隆於偵查中以證人身分具結後作證，均未曾提
      及檢察官在偵查時有不法取供之情形，依其等作證所述之
      外在環境觀察，尚無顯不可信之情況，依上開規定，自有
      證據能力。被告楊雲龍及其辯護人爭執被告林昌緯、劉耀
      隆於偵查中所為之證述無證據能力云云，要無可採。
（二）再按現行刑事訴訟法改採改良式當事人進行主義，當事人
      對傳聞證據有處分權，於刑事訴訟法第一百五十九條之五
　    第一項規定被告以外之人於審判外之陳述，雖不符同法第
      一百五十九條之一至第一百五十九條之四所定傳聞證據之
      例外情形，而經當事人於審判程序同意作為證據，法院審
      酌該言詞或書面陳述作成時之情況，認為適當者，亦賦予
      其證據能力。而所謂「當事人於審判程序同意作為證據」
      ，其同意權人，依同法第三條之規定，係指檢察官、自訴
      人及被告而言，不包含當事人以外之代理人或辯護人，此
      觀之同條第二項擬制同意權人包含當事人、代理人或辯護
      人之規定自明。又為刑事審判之集中審理，使訴訟程序密
      集而不間斷地進行，於同法第二百七十三條第一項規定，
      法院得於第一次審判期日前，傳喚被告或其代理人，並通
      知檢察官、辯護人、輔佐人到庭，行準備程序，為該條項
      各款規定事項之處理，期能使審判程序密集、順暢。故當
      事人已於準備程序依同法第二百七十三條第一項第四款表
      示同意被告以外之人於審判外之陳述作為證據，而其意思
      表示復無瑕疵可指者，原則上應不許其撤回同意，以符訴
      訟程序安定性、確實性及審理集中化之要求（最高法院九
      十五年度台上字第七三四九號判決意旨參照）。經查：
    (1)被告劉耀隆及其辯護人於原審準備程序時，除就證人李玉
      琳、少年林００、被告林昌緯、楊雲龍於警詢之陳述屬審
      判外之陳述，表示無證據能力外，其他證據均同意有證據
      能力（見原審卷一第一三二頁），而被告劉耀隆之辯護人
      於本院準備程序時固改稱本件被告以外之人於警詢之證述
      沒有證據能力云云，然檢察官就被告劉耀隆以外之人於警
      詢所為之證述乃列為證據，顯見檢察官不同意被告劉耀隆
      及其辯護人撤回其於原審所為同意之意思表示。又被告劉
      耀隆及其辯護人就其所為撤回同意，並未釋明具有何正當
      理由，則依上開最高法院判決意旨，其等於本院翻異前詞
      而爭執上開證人陳述之證據能力，除於原審即有爭執者外
      ，均無可採，應認有證據能力。
    (2)證人李玉琳與少年林００於警詢中所為之證述，對被告劉
      耀隆而言，係屬被告以外之人在審判外之陳述，認無證據
      能力（但對被告林昌緯、楊雲龍部分仍有證據能力）。
    (3)又被告以外之人於檢察事務官、司法警察官或司法警察調
      查中所為之陳述，與審判中不符時，其先前之陳述具有較
      可信之特別情況，且為證明犯罪事實存否所必要者，得為
      證據。刑事訴訟法第一百五十九條之二定有明文。被告林
      昌緯、楊雲龍於九十六年九月八日及同月九日警詢時之陳
      述，有蓄意迴護被告劉耀隆之情形，係其等於偵審中所自
      承，且互核相符，足見其等上開警詢中有關其等犯罪之陳
      述，並無可信之特別情況，應排除其證據能力。至於被告
      林昌緯於九十六年九月十一日於警詢中之陳述，則係在其
      良心發現後真情流露之情況下所為之陳述（詳如後述），
      依其當時外部之情形來觀察，顯有可信之特別情況，且該
      部分之陳述與其嗣後於原審及本院審理中以證人身分所為
      之陳述，詳略有別，且審理中之陳述有避重就輕之情形，
      故其上開警詢中之陳述，與審判中之陳述不符，且對本案
      犯罪事實之證明具有關鍵之必要性，應認有證據能力。至
      被告劉耀隆之警詢陳述，並非認定被告楊雲龍犯行所必要
      ，不符傳聞法則例外有證據能力之規定，故認被告劉耀隆
      之警詢陳述，對被告楊雲龍無證據能力（但對被告林昌緯
      部分仍有證據能力）。
參、實體方面：
一、訊據被告林昌緯固坦承伊有參與本件犯行，惟辯稱：伊把被
    害人打昏後，以為被害人已經死了，才參與掩埋被害人，當
    時伊並不知道被害人並沒有死亡，亦不知共同被告林００、
    彭００係未滿十八歲之人，林００也是才認識不久云云。訊
    之被告劉耀隆固坦承：伊有對被害人開槍。惟辯稱：其他人
    去拿圓鍬、買冥紙、紅布條時，伊已離開柚子園，並沒有參
    與埋屍，也沒有指揮他們埋屍，伊沒有殺人的動機，也不知
    道共同被告林００、彭００係未滿十八歲之人，林００在出
    事前伊跟本不認識云云。訊之被告楊雲龍固坦承其在柚子園
    內有追逐被害人，追到後劉耀隆從後走過來對被害人開槍。
    惟辯稱：伊看到劉耀隆對被害人開槍後，因為害怕就走出柚
    子園，在路邊與鍾享文、李玉琳、吳建銘等人聊天，沒有在
    現場打被害人。聊天時有聽到裡面有人說去拿圓鍬和買冥紙
    ，但不清楚他們在做什麼，過了一段時間他們出來後就一起
    離開；伊沒有叫人去拿圓鍬、買冥紙，也沒有在埋屍現場參
    與活埋被害人，當時是為了義氣才在警局說是伊與林昌緯及
    另二名少年做的，事實上伊並未參與柚子園內打人及埋屍，
    且伊也不知道共同被告林００、彭００是未滿十八歲之人云
    云。
二、經查：
（一）犯罪事實一部分：業據被告林昌緯於偵查中及原審與本院
      前審時供述明確，並為被告劉耀隆、楊雲龍所不爭執，則
      此部分之犯罪事實，應堪認定。
（二）犯罪事實二部分：
　１、有關證人林昌緯之證述部分：
　　(1)被告林昌緯及楊雲龍於九十六年九月八日初次警詢時證稱
      ：本案係由林昌緯與楊雲龍、少年林００、少年彭００共
      同將被害人毆打至昏厥後予以掩埋，但被告劉耀隆在之前
      即已離開，並未參與其事（見警詢卷二第三頁、第四頁、
      警詢卷一第十一頁、第十二頁）；於同日檢察官訊問時亦
      再坦承上情；被告林昌緯於翌日（九日）檢察官聲請臺灣
      花蓮地方法院羈押訊問時亦再供稱：我認罪，但是劉耀隆
      跟鍾享文到場五分鐘就走了（見九十六年度聲羈字第一二
      六號卷第七頁）。惟被告林昌緯於九十六年九月十一日後
      警詢中改口證稱：．．．劉耀隆問張延誠為何要砸店，張
      延誠承認後就往柚子園內的草堆跑，伊與楊雲龍、林００
      、彭００、劉耀隆去追他，之後劉耀隆就往張延誠的右腳
      膝蓋部位開了一槍，劉耀隆就叫人（伊不知是何人）去拿
      圓鍬及買冥紙、紅布條，並由伊、林００、彭００先用鐵
      棍毆打張延誠，後來楊雲龍拿了圓鍬及冥紙、紅布條回來
      ，伊等再用鐵棍及圓鍬毆打張延誠，之後劉耀隆叫林００
      、彭００在旁用圓鍬挖洞，洞挖好後劉耀隆就叫伊將紅布
      條將張延誠的眼睛蒙住後，由伊和林００拉著張延誠到洞
      裡面，再由林００、彭００負責掩埋張延誠．．．」（見
      警詢卷三第五頁、第六頁），並明確陳稱：「（為何你今
      天要向警方坦承一切？）因為我覺得這次已經鬧出人命，
      也害張延誠的小孩沒有了爸爸，我良心很不安，在看守所
      也睡不好，並想到自己的父、母親，所以很後悔，過意不
      去才向警方坦承一切。」（見同警詢卷第十三頁）；隨後
      於翌日（十二日）於偵查中證稱：原本張延誠在草叢往竹
      林方向跑，劉耀隆從道路切過去追上他，因為被竹林擋住
      張延誠無路可跑，就被劉耀隆追上，劉耀隆在近距離對張
      延誠開槍；伊當時可能酒喝太多，所以下手很重，張延誠
      昏過去後，劉耀隆就叫伊跟林００把他埋起來，因為當時
      在柚子園內只有伊及楊雲龍、林００、彭００、劉耀隆，
      劉耀隆並叫馬路上的人去買圓鍬、冥紙、紅布條，但伊不
      知道是叫何人去買；洞是林００、彭００挖的，再由伊拉
      張延誠左手、林００拉他右手，用拖的把他拖到洞裡面，
      伊並在張延誠的眼睛綁紅布條，因伊在書上、電視上看到
      紅布條蓋眼睛可以讓他看不見，不會在陽間作怪，之後由
      林００、彭００負責把土蓋上。伊看到報紙說張延誠有四
      個小孩，小孩問他們爸爸怎麼睡那麼久，伊想是伊害死他
      爸爸，應該給家屬一個交代，且伊說出來也比較安心等語
      （見九十六偵字第四０八三號卷第一四七頁、第一四八頁
      ）。被告林昌緯上開證述前後雖有不同，但仍然坦承自己
      出手重擊被害人致昏厥，且參與掩埋被害人及將被害人眼
      睛綁上紅布條等行為，並無絲毫規避自己責任之意圖，故
      其所稱：伊係因想到自己父、母親及被害人小孩的處境，
      因而良心上發現，希望對死者家屬有所交待，始將實情全
      盤托出，以求心安等語，與常情並不違背。且核與被告楊
      雲龍於原審所證：伊於案發之後認為不要把所有人都拖下
      水，伊確實有與被告林昌緯說過，大概由伊等這幾個人擔
      下等語（見原審卷二第一一八頁）相符。再參酌被告林昌
      緯於原審、本院審理中亦一再認罪不諱，並堅指被告劉耀
      隆、楊雲龍均在場參與其事。且於本院前審及本院準備程
      序時，當庭請求親自對到場被害人家屬鞠躬並下跪表示道
      歉，態度極為懇切，並向本院前審陳明不論本院如何判決
      ，都不再上訴，且於本院陳明希望檢察官不要上訴，而能
      早日確定入監執行，以補前愆，願意為自己的犯行負責等
      語，堪見被告林昌緯於九十六年九月十一日警詢及翌日於
      偵查中之證述，確係在其良心發現、真情流露下所為之真
      實陳述。又被告林昌緯係本案主要的參與人，上開陳述係
      於案發二日之後所為，記憶不致有誤，故其有關本案共犯
      參與本案程度及分工細節之供述，相對於本案其他共犯或
      證人各次供述顯有推卸自己責任及迴護特定人而致避重就
      輕及前後不符之情形而言，其上開證言顯然較為可信，本
      院因以被告林昌緯此部分證詞作為本案基本事實認定之基
      礎，至於其嗣後於本院更一審審理前，因與被告劉耀隆、
      楊雲龍同時押解到庭，在情感上難免受到干擾，其若干陳
      述雖有避重就輕之情形，但並不影響本院關於上開事實之
      認定，先予敘明
  　(2)證人林昌緯再於本院前審證稱：楊雲龍先將張延誠押到劉
      耀隆的住處，並持手槍敲打張延誠的頭部，因槍枝走火，
      為了避人耳目，劉耀隆要楊雲龍把人帶離開，到了產業道
      路楊雲龍的車就停下來，伊等也停下來。停車後楊雲龍、
      林００、彭００將張延誠押下車，楊雲龍並問張延誠為何
      砸店，張延誠就跑掉，楊雲龍、林００、彭００、陳志豪
      就在後面追，伊與劉耀隆從另一個方向進入柚子園包抄，
      鍾享文、何春霆、李玉琳、吳建銘則站在產業道路等。伊
      等包抄的時候，張延誠剛好從伊與劉耀隆的前面跑過來，
      他又想要從旁邊跑，劉耀隆就朝他的腳部開槍，張延誠的
      膝蓋被打到之後才停下來。這時楊雲龍他們也趕到，但已
      經沒有看到陳志豪。伊與楊雲龍、彭００、林００就毆打
      被害人，分持兩支鐵管或徒手毆打被害人，然後楊雲龍就
      詢問他是何人來砸店，張延誠就說是因為林詩賢有看到楊
      雲龍的車在卡拉OK店，原本是要找他報仇的，他們就連帶
      把卡拉OK店砸毀，楊雲龍聽後不高興，就用鐵管先打張延
      誠，接著伊也拿鐵棍和徒手的林００、彭００等三人打張
      延誠，後來張延誠被打到整個人攤在地上不動。楊雲龍就
      走向劉耀隆問說要怎麼辦，他們講什麼我沒有聽到，應該
      是要挖洞埋屍，接下來伊就看到楊雲龍出去叫人家拿圓鍬
      ，拿回來之後，楊雲龍就把圓鍬交給林００、彭００，叫
      他們兩個人挖洞，他們在挖的時候，楊雲龍又出去叫人去
      買紅布條、冥紙，後來楊雲龍拿進柚子園內交給伊，伊就
      把冥紙灑到洞裡面，也用紅布條把張延誠眼睛矇住，再與
      林００把人抬起來放在洞裡面，臉朝下，最後由林００、
      彭００把洞填滿，埋好之後，劉耀隆、楊雲龍、林００、
      彭００與伊才離開現場；伊會參與挖洞埋屍是因為嚇到了
      ，楊雲龍拿東西給伊，叫伊做什麼伊就做什麼，整件事情
      的發生是因為楊雲龍與人發生衝突所引起的；在挖洞、埋
      屍時楊雲龍除了去拿圓鍬、紅布條，還有在伊旁邊看，他
      說沒有參與，伊覺得他想脫罪，伊說的與警詢所述並沒有
      不一樣，如果楊雲龍認為不一樣，伊是以今日所述為準，
      以前在原審或更一審之所以那樣講，是因為伊還有想要迴
      護劉耀隆、楊雲龍的想法等語（見本院九十八上重更（二
      ）字第六號卷第一七五頁背面至第一七八頁背面）。
　  (3)觀之證人林昌緯前揭證述，挖洞、埋屍係被告楊雲龍詢問
      被告劉耀隆之意見後，由被告劉耀隆決定並即下令指揮挖
      洞、埋屍，並要被告楊雲龍叫在道路旁等候之人去拿取圓
      鍬及冥紙、紅布條等物，且被告劉耀隆、楊雲龍均在場觀
      看埋屍過程，而參與整個過程，足認被告劉耀隆於開槍射
      擊被害人，係因其恐被害人報警而有殺人之決意，應可認
      定。至被告林昌緯於偵查中未提及被告楊雲龍部分，應係
      供述不完全所致，且被告林昌緯亦自認其當時尚有迴護被
      告楊雲龍之情等語，故尚不得以被告林昌緯於偵查中未提
      及被告楊雲龍，即認被告楊雲龍未在場參與埋屍之行為。
  ２、證人即少年林００於少年法庭調查時陳稱：楊雲龍與林昌
      緯押被害人下車後被害人就逃跑，劉耀隆就用槍打被害人
      ，之後林昌緯再以鐵棒打被害人張延誠，當時楊雲龍、劉
      耀隆也在場，劉耀隆就叫伊過去，並叫何春霆回去拿圓鍬
      ，待何春霆拿來圓鍬後，劉耀隆就交給伊去挖；被害人已
      經不會動，伊覺得他是暈倒，還沒有死亡；伊確有在警詢
      時供稱在挖洞時有看到被害人有生命現象，確實有看到，
      挖洞時其他的人也知道要將被害人掩埋；伊知道是林昌緯
      、劉耀隆要掩埋被害人，且是劉耀隆提議要掩埋被害人的
      ，但伊不知道為什麼等語（九十六少調字第二四六號影印
      卷第三頁至第五頁、第九頁、第十二頁、第十三頁）。再
      於本院前審證稱：到柚子園後被害人開始逃跑，伊與彭０
      ０就去追，追到後劉耀隆拿槍射被害人，射到他的膝蓋，
      伊與林昌緯再拿鐵管打被害人，約打了一、二分鐘被害人
      就躺在地上；拿來鐵鍬之後由伊與彭００挖洞，先挖一個
      洞，再由伊與林昌緯把被害人抬到洞裡面，再由林昌緯對
      被害人綁紅布條，伊再與彭００將被害人埋起來；是何春
      霆去買紅布條跟拿圓鍬的，是楊雲龍叫他買的；伊之前有
      在少年法庭調查時供稱張延誠躺在地上還有呼吸的現象，
      在流血還沒有死，因為那時候伊好像有聽到被害人有呼吸
      的聲音等語（見本院九十八上重更（二）字第六號卷第一
      六六頁至第一六七頁背面、第一七二頁面、第一七四頁）
      。又被告林昌緯於警詢時亦供稱：張延誠在柚子園遭伊等
      毆打、槍擊後雖血流不止，但應該沒有死亡等語（見警卷
      二第五頁）。觀諸證人林００及被告林昌緯上開之證述，
      足認在埋屍時，被告劉耀隆、楊雲龍確實有在現場，並由
      被告劉耀隆提議埋屍後，由被告楊雲龍叫不知情之何春霆
      去拿圓鍬及買冥紙、紅布條，待拿來圓鍬後由少年林００
      等人挖洞埋屍，且被害人張延誠在遭活埋前尚未死亡等情
      。
  ３、證人即少年彭００雖否認參與埋屍犯行，惟於警詢時證稱
      ：伊與何春霆騎機車跟在楊雲龍車後面，．．．後來楊雲
      龍叫何春霆到劉耀隆的家拿圓鍬，何春霆拿來後，楊雲龍
      又叫他去買冥紙；伊曾在劉耀隆經營的車場工作約一年的
      時間，會跟楊雲龍認識，是伊媽媽在鄭大宏經營的釣蝦場
      工作，楊雲龍在那邊幫忙才認識的（見九十六偵字第四０
      八三號卷第二九三頁至第二九七頁）。再於少年法庭調查
      時陳稱：伊跟何春霆騎機車到柚子園，楊雲龍叫伊與何春
      霆去拿圓鍬，何春霆拿完圓鍬後，又叫他去買銀紙；伊在
      劉耀隆的洗車廠工作，才有錢花（見九十六少調字第二八
      一號影印卷第二頁、第五頁）。又於本院前審證稱：伊有
      問何春霆是何人叫伊去拿圓鍬，他跟伊說是楊雲龍叫他去
      拿的等語（見本院九十七上重訴字第二號卷二第七十二頁
      ）。足認被告楊雲龍在埋屍現場，且知曉要將被害人掩埋
      ，並對於埋屍部分有分工之行為。
  ４、證人何春霆於偵查中證稱：劉耀隆將張延誠押到柚子園的
      事伊知道，當時是林昌緯叫伊去的，伊自己騎一輛機車去
      ，陳志豪由彭００騎機車載去，到現場後楊雲龍叫伊去拿
      圓鍬，可是沒說做什麼，伊就騎機車到劉耀隆家拿圓鍬；
      柚子園內有楊雲龍、林昌緯、劉耀隆、鍾享文、林００等
      人，是楊雲龍與林昌緯將被害人押下車，楊雲龍叫伊拿圓
      鍬給他後，伊在路口等了一個多小時，楊雲龍又過來叫伊
      去買冥紙及紅布條，圓鍬、冥紙、紅布條伊都是交給楊雲
      龍，楊雲龍就進入柚子園等語（見九十六偵緝字第三七三
      號卷第十三頁、第十四頁）。再於本院前審證稱：九十六
      年九月六日伊有到柚子園，伊看到楊雲龍帶張延誠下車，
      圓鍬、冥紙、紅布條也是楊雲龍叫伊去拿的，拿回來後都
      交給楊雲龍；伊在看過上開偵查中之筆錄後確認當時講的
      是實在，當時楊雲龍在路口拿一千元給伊去買冥紙及紅布
      條，買回後伊還錢給楊雲龍，並幫他買拖鞋等語（本院九
      十七上重訴字第二號卷二第五十五頁至第五十九頁）。又
      證人鍾享文於本院前審證稱：被害人跑進柚子園時楊雲龍
      有追進去，他出來時有在找拖鞋等語。核與證人何春霆證
      述還有幫楊雲龍買拖鞋之情節相符，足認證人何春霆前揭
      證述可採。是本件確係被告楊雲龍叫證人何春霆去拿圓鍬
      及買冥紙、紅布條，並由何春霆交給被告楊雲龍後，被告
      楊雲龍再進入柚子園參與埋屍犯行無誤。
  ５、證人李玉琳雖於偵查中供稱：劉耀隆指示伊開車往柚子園
      ，是劉耀隆叫何春霆去買圓鍬、冥紙及紅布條等語。然亦
      供稱：伊下車後沒有進入草叢，不清楚草叢內的事情（見
      九六偵字第四０八三號卷第二一０頁）。並於原審供稱：
      要去柚子園時伊沒有看到張延誠如何被押上車，到柚子園
      後其他人都下車，伊跟吳建銘各開一台車子去倒車，當時
      伊就待在車上，其他人伊不清楚，過了一、二小時後其他
      人才從柚子園出來，然後就一起離開，槍是何人開的及挖
      洞、埋人這些伊都不知道等語（見原審卷一第一０四頁）
      。又於本院前審證稱：伊到達現場後就在車上等，從照後
      鏡只看到吳建銘、鍾享文，沒有看到其他人在路邊等，被
      害人衝下車跑進柚子園時，林昌緯、楊雲龍、陳志豪有追
      進去，伊在車內等待時沒有聽到何人叫何人去拿圓鍬、紅
      布條及冥紙等語（見本院九十七上重訴字第二號卷二第六
      十八頁、第六十九頁）。足認證人李玉琳前後之供述並不
      一致，又其於本院前審係經具結擔保其陳述為真實後所為
      之證述，而其在偵查中係以被告之地位而為陳述，並無從
      擔保其供述之真實性。況其於偵查中所為之供述，與證人
      林昌緯、林００、彭００、何春霆前揭之證述不同，而其
      於本院前述所為之證述與前揭證人之證述較為相符，且證
      人林昌緯、林００、彭００、何春霆等人係實際參與本件
      殺人埋屍及拿取圓鍬、紅布條、冥紙之人，其等之證述應
      與事實較為相符，故認證人李玉琳於本院前審所為之供述
      較為可採，而認其於偵查中所為之供述，不能為有利於被
      告楊雲龍之認定。
　６、證人鍾享文於原審供稱：是劉耀隆叫何春霆去買圓鍬、冥
　　　紙、紅布條等語（見原審卷一第四十五頁）。並於本院前
  　　審證稱：最後從柚子園出來的是林昌緯、林００，而楊雲
    　龍是在路口等等語。然亦證稱：伊忘記楊雲龍何時與伊在
      路口，在追被害人的時候，楊雲龍也有追進去等語（見本
      院九十七上重訴字第二號卷二第六十三頁、本院卷第一一
      七頁譯文）。足認被害人逃至柚子園時，被告楊雲龍確有
      追入柚子園，且證人鍾享文並不能確定被告楊雲龍係何時
      回到路口。又證人鍾享文雖為前開證述，然其與證人林昌
      緯、林００、彭００、何春霆前揭之證述不同，而證人林
      昌緯、林００、彭００、何春霆等人係實際參與本件殺人
      埋屍及拿取圓鍬、紅布條、冥紙之人，其等之證述應與事
      實較為相符，故認證人鍾享文前揭證述，係為迴護被告楊
      雲龍之詞，要無可採。
　７、又案發後警方依據被告楊雲龍於警詢之陳述，自花蓮縣光
　　　復鄉○○村○○街與林田幹道以南二百公尺處柚子園內之
　　　泥土中挖掘出被害人之屍體，而掩埋被害人之土坑長約二
  　　公尺、寬一．一公尺，深０．九公尺，被害人遭警方挖掘
　    出來時，係頭部向下，眼睛用紅布條矇住，並有挖掘現場
      照片十九幀（見相驗卷第九頁至第十五頁、九十六偵字第
      四０八三號卷第七十七頁至第七十九頁）及偵辦張延誠命
      案平面圖一張附卷可稽。而被害人屍體經法務部法醫研究
      所鑑定結果認為：死者張延誠外傷有右小腿貫通槍傷，擊
      碎脛骨、右上臂內側疑似抓握約束瘀傷、左肘後側兩處上
      下排列挫裂傷。解剖觀察結果發現頭部後枕及頂部頭皮下
      多處瘀傷出血，口鼻有血色泡沫流出、氣管內血色泡沫、
      雙側肺葉水腫充血。死亡經過研判：死者右膝下貫通槍傷
      ，擊碎脛骨，此處槍傷不足致死。前述槍傷射入及射出口
      皆大型，傷口周圍不規則，配合現場所發現霰彈殼，疑為
      霰彈近距離自膝蓋下方後外側向前內側方向發射。死者頭
      皮下有瘀傷，但是無相應之顱內出血腦組織挫傷，毆打後
      應未立即死亡。死者遭掩埋時尚有氣息，掩埋後因姿勢性
      窒息死亡，死亡方式為他殺等情，有該所（96）醫鑑字第
      ０九六一一０一三八二號鑑定報告書、解剖報告書、被害
      人相驗照片十四幀在卷可參（見九十六相字第二七二號卷
      第三十四頁至第四十頁、第四十七頁至第五十二頁），是
      被害人張延誠遭人以槍射擊及毆打後，並未死亡。
  ８、綜上所述，本件埋屍時，被告劉耀隆、楊雲龍、林昌緯均
　　　在現場，雖其等均否認知悉埋屍時被害人張延誠尚未死亡
  　　，然證人即少年林００迭次證述：張延誠躺在地上還有呼
　    吸的現象，在流血還沒有死，因為那時候伊好像有聽到被
      害人有呼吸的聲音等語。被告林昌緯於警詢時亦供稱：張
      延誠在柚子園遭伊等毆打、槍擊後雖血流不止，但應該沒
      有死亡等語，已如前述，足認被害人張延誠於遭到掩埋時
      尚未死亡。又被告等人挖洞、埋屍之時間約有一、二個小
      時，業據證人林昌緯、何春霆等人證述在卷，雖當時有下
      毛毛雨，然被告等人均在現場，證人即少年林００既可聽
      到被害人尚有呼吸聲，被告等人何以會聽不到？而被告等
      人決定掩埋被害人時，被害人是否已經死亡，關係重大，
      如果其中有人對被害人是否已經死亡一事有所懷疑，自會
      立即進行查看，至少也會以口頭提出詢問，但被告林昌緯
      於本院前審坦承其等把被害人埋進坑洞之前，並沒有任何
      一個人去查看或詢問被害人是否已經死亡（見本院上重更
      一字第八十四頁），對照少年林００及被告林昌緯上開之
      供述，顯然在場之人對被害人當時尚未死亡之事實，並無
      任何懷疑，被害人應係因被告三人與少年林００、少年彭
      ００共同將之活埋後姿勢性窒息死亡，至為明確。被告劉
      耀隆先持槍射擊被害人，恐事後為警發覺，難脫干係；被
      告楊雲龍為本件事發主因，而謀議活埋被害人，且被告等
      既然分別有叫人去拿圓鍬、購買冥紙及紅布條、抬屍入洞
      、在坑內放置冥紙、在被害人眼睛上綁紅布條等顯然欲置
      被害人於死之行為，被告劉耀隆、林昌緯、楊雲龍與少年
      林００、少年彭００間顯然具有將被害人活埋之殺人犯意
      聯絡，至為顯然。被告等前揭所辯，無非係事後卸責之詞
      ，無可採信。
（三）被告劉耀隆、林昌緯、楊雲龍雖另辯稱：其等均不知彭０
      ０、林００係未滿十八歲之人。被告劉耀隆再辯稱：其在
      當天才認識林００云云。被告林昌緯再辯稱：伊認識林０
      ０不久。惟查：
  １、證人彭００為八十年十二月十九日生，有花蓮縣警察局鳳
      林分局刑事案件報告書、少年法庭調查筆錄可稽（見九十
      六年偵字第四０八三號卷第一頁、臺灣花蓮地方法院九十
      六年度少調字第二八一號卷第七頁），其於本案事發時（
      九十六年九月六日）年僅十五歲又九月；證人林００為七
      十九年十一月三日生，有其身分證影本在卷可按（見上開
      偵卷第二十五頁），其於本案事發時年僅十六歲又十月，
      證人彭００、林００均為未滿十八歲之未成年人甚明。
  ２、被告劉耀隆於本院供稱：林昌緯所管理之洗車場是伊出資
      的，彭００之前有去過洗車場等語（見本院卷第九十五頁
      ）。被告林昌緯於本院供稱：伊認識彭００，他之前去洗
      車廠工作，並不是臨時工，彭００是在伊等忙不過來時就
      會請他來幫忙，當時伊在當兵，就看彭００洗多少車，就
      按件計酬；當時伊要開洗車場，但沒有資金，所以就跟劉
      耀隆借錢開洗車場等語（見本院卷第九十五頁）。又證人
      彭００於警詢中證稱：伊曾在劉耀隆經營的ＳＰＡ洗車場
      工作約一年的時間等語（見九十六年偵字第四０八三號卷
      第二九六頁）；再於臺灣花蓮地方法院少年法庭訊問時供
      稱：伊有在被告劉耀隆的洗車場工作，才有錢花等語（見
      該院九十六年度少調字第二八一號影印卷第十一頁）。另
      證人鍾享文雖於本院審理時證稱：劉耀隆不認識林００、
      彭００，他也不會過去洗車廠等語。然亦證稱：洗車廠是
      由劉耀隆出資，原是林昌緯經營，後來他去當兵才由伊經
      營，劉耀隆路過時會來看一下；林００、彭００都是朋友
      ，他們到洗車廠都逗留半天，他們都有領薪水，是用抽成
      （按件計酬），他們在伊經營的時間受僱約有半年多等語
      （見本院卷第一八五頁背面至第一八七頁背面）。上開洗
      車廠既係被告劉耀隆所出資，且其經過時會去看一下，按
      諸常情，焉有不會進入洗車廠關心經營之情形，而詢問洗
      車廠僱佣員工是否足夠或有冗員之情，足認被告劉耀隆、
      林昌緯認識少年彭００時間約有一年多，而認識少年林０
      ０至少有半年以上，非如被告劉耀隆所稱係在事發當天才
      認識少年林００，且其等在被告劉耀隆出資，被告林昌緯
      經營之洗車場工作，向其等領取工資，焉有不曾面對面對
      話之可能，而少年彭００於事發時年僅十五歲又九個月，
      往前推算與被告劉耀隆、林昌緯認識一年餘，其當時之年
      齡僅十四歲餘；少年林００於事發時年僅十六歲又十個月
      ，往前推算與被告劉耀隆、林昌緯認識半年餘，其當時之
      年齡亦年僅十六歲出頭。其等年齡距十八歲尚分別有三年
      餘及將近二年，已不致令一般人誤認為已成年，是被告劉
      耀隆、林昌緯前揭所辯不知彭００、林００均為未滿十八
      歲之人，應係事後卸責之詞，要無足採。
  ３、被告楊雲龍於本院供稱：伊認識彭００、林００有四、五
      個月等語（見本院卷第九十五頁背面）。又證人彭００於
      警詢時證稱：伊跟楊雲龍認識，是因為伊媽媽曾經在鄭大
      宏所經營的釣蝦場工作，楊雲龍在那邊幫忙才認識等語（
      見上開偵卷第二九六頁）。是少年彭００之母與被告楊雲
      龍在同一地點工作，而少年彭００係至其母工作地點始認
      識被告楊雲龍，被告楊雲龍亦自承其認識少年彭００有四
      、五月之久。按諸常情，被告楊雲龍焉有不會於平常與彭
      ００之母在工作場所閒談之間，及少年彭００至其母工作
      場所找其母時，對其母詢及少年彭００之年紀。又少年彭
      ００、林００於事發時分別年僅十五歲又九個月及十六歲
      又十個月，往前推算與被告楊雲龍認識四、五個月，其等
      當時之年齡分別僅十五歲及十六歲出頭，距十八歲尚分別
      有將近三年及二年，當不致令一般人誤認為已成年，被告
      楊雲龍與彭００、林００已有四、五個月之接觸，豈有誤
      認之可能，是其前揭所辯不知彭００、林００為未滿十八
      歲之人，應係事後卸責之詞，無可採信。
  ４、況我國男子有服兵役之義務，而男子在服役前所從事之工
      作，往往會因役期屆至而告中斷，故於一般情形之下，雇
      主僱用年輕男子之前，多會對其兵役及學業問題多所探詢
      ，例如何時當兵？兵役抽籤了沒？畢業了沒有等等，類此
      問題都與年紀有關，而依上所述，被告三人與少年林００
      、彭００認識時間不短，且有員工工作是否延續之問題，
      若謂被告三人對上開二位少年之實際年齡毫無所知，實違
      反一般經驗法則，本院認被告三人關於其等不知二位少年
      實際年齡之辯解，實不足採信。
（四）揆諸前揭說明，被告劉耀隆、林昌緯、楊雲龍前揭所辯，
      均無可採，本件事證已臻明確，被告劉耀隆、林昌緯、楊
      雲龍之犯行均堪認定，應予依法論科。
三、論罪科刑：
（一）核被告劉耀隆、林昌緯、楊雲龍所為，均係犯刑法第二七
      十一條第一項殺人罪。被告等因同一事故，在密切接近之
      時間、地點，接續以槍擊、毆打、掩埋等手段，一再加以
      傷害被害人張延誠，並進而殺害，將先前傷害之犯意提升
      為殺人之犯意，則其等先前之傷害行為應為其後之殺人行
　    為所吸收，不另論以傷害罪。又被告等與少年林００、彭
      ００間，就上開犯行有犯意之聯絡及行為之分擔，均為共
　    同正犯。另被告等於行為時均係成年人；共犯少年林００
      、彭００為本案犯行時，均係未滿18歲之少年，此有其等
      年籍資料（上開偵查卷第二十五頁、第五十四頁及少年法
      庭調查筆錄）在卷可佐。被告三人雖均辯稱不知彭００、
      林００均未滿十八歲，然其等所辯均不足採，已如前述，
      均應依兒童及少年福利法第七十條第一項前段之規定，就
      法定刑為有期徒刑部分加重其刑（法定刑為死刑、無期徒
      刑部分依法不得加重）。
（二）爰審酌本案之發生，係因被告楊雲龍毆打林詩賢之妻而引
      起，被告等被毆打及劉耀隆之波岸卡拉OK店被人砸店後，
　    僅因認為被害人認識毆打及砸店之人，為找出毆打及砸店
      之人，竟押人逼問，進而槍擊、毆打及活埋被害人，手段
      殘酷，蔑視他人生命價值；被告劉耀隆持槍射擊被害人，
      又為提議活埋之人，惡性深重，犯罪後又飾詞否認犯行，
      雖於本院審理時已賠償被害人家屬新臺幣（下同）八十萬
      元，然其賠償被害人配偶本為其民事法上應負之責任，且
      其賠償給付之內容為：訂約時先給付四十萬元，另俟被害
      人配偶於九十九年十二月二十九日庭期陳述完畢後始將餘
      款四十萬元給付予被害人配偶，有慰撫和解給付協議書在
      卷可按，足認其係以和解之方式要求被害人配偶到院為其
      美言，而非真心悔悟，自不能僅因其已賠償被害人配偶八
      十萬元而得輕縱；被告楊雲龍毆打被害人，及與劉耀隆取
      得活埋被害人共識後，即叫何春霆拿圓鍬、買冥紙及紅布
      條，交由林昌緯、少年林００、彭００挖洞活埋張延誠，
      犯罪後亦飾詞否認犯行，惡性同屬重大，雖其家人已於本
      院與被害人配偶劉玉萍成立和解，同意賠償七十萬元，並
      已先行給付現金五萬元及台新銀行支票三十五萬元，並有
      按月匯款七千元予劉玉萍，有慰撫和解聲明書、本院公務
      電話查詢紀錄表在卷足憑（見本院更二審卷第二０八頁、
      第二二二頁），及劉玉萍到庭陳述在卷，惟其賠償被害人
      配偶亦係其民事法上應負之責任，亦不能僅因其已部分賠
      償被害人配偶而得輕縱；被告林昌緯雖非提議活埋之人，
      卻參與毆打在先，又活埋被害人於後，惡性非輕，惟於犯
      罪後供出槍擊、毆打及掩埋被害人等情節，有助於釐清本
      案事實，且一再表示希望本案早日確定入監執行，以補前
      愆，衡情確有悔意，犯罪後態度良好，惟迄未賠償被害人
      家屬；暨被害人家屬所生損害及痛苦之程度重大，難以彌
      平等一切情狀，各量處如主文所示之刑，並就被告劉耀隆
      部分諭知褫奪公權終身，以示懲處。
（三）扣案之制式霰彈槍一支（槍枝管制編號00000000
      00），為被告劉耀隆所有且供其犯殺人之前階段傷害犯
      行所用之違禁物，業經被告劉耀隆供明在卷，與其他被告
      無關，應於被告劉耀隆部分予以宣告沒收。又霰彈殼一顆
      ，雖係被告劉耀隆所有且供前開犯罪所用之物，然業已擊
      發，另扣案之子彈均於鑑定時試射完畢，均已非違禁物；
      扣案之鐵管二支，及未扣案之圓鍬二支，雖係被告等犯罪
      所用之物，但被告等均否認為其等所有，亦無證據證明係
      被告劉耀隆等三人及共犯少年所有，爰均不予宣告沒收，
      併予敘明。
四、至最高法院發回意旨指摘（一）被告林昌緯於警詢、偵查中
    、原審延押庭之供述；少年林００於原審少年法庭之供述；
    證人李玉琳於偵查中之供述、證人鍾享文於原審準備程序之
    供述等有利於被告楊雲龍之部分。（二）被告劉耀隆、楊雲
    龍、林昌緯是否知悉彭００、林００是否為未滿十八歲之人
    ；是否知悉被害人尚未死亡部分。（三）扣案之霰彈槍沒收
    部分等項，業經本判決理由欄參、二（二）１、(3)、２、４
    至６、８、（三）、三（三）為論述，併予敘明。
五、原審對被告三人予以論罪科刑，固非無見，惟查：
    原審未及審酌被告楊雲龍已於本院與被害人家屬和解，已賠
    償四十萬元，並按月給付餘款七千元；被告劉耀隆於本院已
    與被害人家屬和解，已賠償八十萬元等犯罪後態度；被告林
    昌緯犯罪後已坦承部分犯行，有助於釐清事實；復未就被告
    劉耀隆犯罪所用之違禁物制式霰彈槍一支（槍枝管制編號0
    000000000）宣告沒收，尚有未合。被告等上訴否
    認殺人，及檢察官上訴指摘原判決量刑過輕，雖不足取；惟
    原判決關於被告殺人部分既有未合，即應撤銷改判。
據上論斷，應依刑事訴訟法第三百六十九條第一項前段、第三
百六十四條、第二百九十九條第一項前段，刑法第十一條前段、
第二十八條、第二百七十一條第一項、第三十七條第一項、第三
十八條第一項第一款，兒童及少年福利法第七十條第一項前段，
判決如主文。
本案經檢察官朱秋菊到庭執行職務。
中　　華　　民　　國　 100　　年　　3 　　月　 　1　　日
                  刑事庭審判長 法  官 何方興
                               法  官 王紋瑩
                               法  官 陳秋錦
以上正本證明與原本無異。
如不服本判決，應於收受送達後10日內向本院提出上訴書狀，其
未敘述理由者，並得於提起上訴狀後10日內向本院補提理由書（
均須按他造當事人之人數附繕本）「切勿逕送上級法院」。
告訴人或被害人如對於本判決不服者，應具備理由請求檢察官上
訴，其上訴期間之計算係以檢察官收受判決正本之日期為準。
當事人之人數附繕本）「切勿逕送上級法院」。
中　　華　　民　　國　 100　　年　　3 　　月　　1 　　日
                               書記官 吳璧娟
附錄   本判決論科刑法條：
中華民國刑法第271條第1項
殺人者，處死刑、無期徒刑或10年以上有期徒刑。
